【裁判字號】    89,易,1470
【裁判日期】    890804
【裁判案由】    毒品危害防制條例
【裁判全文】
臺灣板橋地方法院刑事判決                        八十九年度易字第一四七０號
    公  訴  人  臺灣板橋地方法院檢察署檢察官
    被      告  甲○○
右列被告因違反毒品危害防制條例案件，經檢察官提起公訴（八十九年度毒偵字第二
七一三號），本院判決如左：
    主  文
甲○○連續施用第二級毒品，累犯，處有期徒刑柒月，扣案之安非他命（淨重貳拾陸
點肆玖公克）及含有安非他命殘渣（量微無法析離秤重）之玻璃球吸食器壹組均沒收
銷燬。
    事  實
一、甲○○於民國（下同）八十五年間，因違反麻醉藥品管理條例案件，經臺灣高等
    法院判處有期徒刑五月，如易科罰金，以三百元折算一日，而於八十六年十月十
    三日確定，於八十七年三月十七日易科罰金執行完畢，仍不知悔改。其於八十八
    年間，因違反毒品危害防制條例（即施用第二級毒品安非他命）案，經執行強制
    戒治期滿，而由臺灣板橋地方法院檢察署檢察官於八十八年十二月十四日以八十
    八年度戒毒偵字第二００號為不起訴處分確定在案。詎甲○○竟另行基於施用第
    二級毒品安非他命之概括犯意，自八十九年三月五日某時起至八十九年三月十四
    日二十時許止，連續在臺北縣三峽鎮○○路○段六巷七號四樓之住處施用第二級
    毒品安非他命多次。嗣於八十九年三月十四日二十一時許，在臺北縣三峽鎮○○
    路○段六巷口為警查獲，並扣得其所有供施用之安非他命淨重二六點四九公克（
    起訴書誤載為淨重二六點九一公克）及含有安非他命殘渣（量微無法析離秤重）
    之玻璃球吸食器一組。甲○○因此經本院以八十九年度毒聲字第一九八四號裁定
    令入戒治處所施以強制戒治。
二、案經臺北市政府警察局移送臺灣板橋地方法院檢察署檢察官偵查起訴。
    理  由
一、右揭事實，業據被告甲○○迭於警訊、偵查及本院審理時自白不諱，並有安非他
    命（淨重二六點四九公克）、含有安非他命殘渣（量微無法析離秤重）之玻璃球
    吸食器一組扣案可佐。又上開扣案之安非他命即被告經警查獲時所扣得之結晶十
    包，經臺北市政府警察局刑事警察大隊依聯勤二０四廠製造之毒品檢驗Ａ包試劑
    初步檢驗結果，呈安非他命反應，復經本院依職權送請法務部調查局鑑驗之結果
    ，亦確係甲基安非他命之事實，有臺北市政府警察局刑事警察大隊查獲涉嫌毒品
    危害防制條例毒品初步鑑驗報告書及法務部調查局八十九年六月二十日（８９）
    陸（一）字第８９０４１３０９號檢驗通知書各一份在卷可稽。另扣案之含有安
    非他命殘渣（量微無法析離秤重）之玻璃球吸食器一組，經本院依職權送請法務
    部調查局鑑驗之結果，確有甲基安非他命殘留之事實，亦有該局上開字號之檢驗
    通知書一份附卷可稽。且被告於八十九年三月十四日二十一時許為警查獲後，旋
    於翌日即八十九年三月十五日十四時許在臺北市政府警察局刑事警察大隊經警採
    集其尿液送臺北市立療養院鑑驗結果，確呈安非他命陽性反應，此有臺北市政府
    警察局刑事警察大隊毒品案件尿液委驗單及臺北市立療養院煙毒尿液檢驗報告書
    各一紙附卷可稽。矧人體吸食安非他命經尿液排出之時間，依吸食量多寡、人體
    代謝功能、吸食者之年齡及性別有所差異，惟一般而言，吸食者在九十六小時（
    即四日）內所排出之尿液均有可能被檢出，此經法務部調查局證實，並為本院歷
    來審理吸食安非他命案件之職務上所知悉。再者，被告前因違反毒品危害防制條
    例案，經執行強制戒治期滿，而由臺灣板橋地方法院檢察署檢察官於八十八年十
    二月十四日以八十八年度戒毒偵字第二００號為不起訴處分確定在案，被告復於
    五年內因本件之犯行，經本院以八十九年度毒聲字第一九八四號裁定令入戒治處
    所施以強制戒治等情，業據被告於本院審理時供承在卷，並有臺灣高等法院檢察
    署刑案紀錄簡覆表、上開不起訴處分書、臺灣板橋地方法院檢察署檢察官八十九
    年度聲戒字第三九六號聲請書及本院八十九年度毒聲字第一九八四號裁定各一份
    在卷足憑。是被告再犯施用毒品之犯行，事證明確，堪以認定。
二、按安非他命屬中樞神經興奮劑，吸用後會引起不安、頭昏、亢進性反應、失眠、
    焦慮、譫妄、慢性中毒、精神障礙、類似精神分裂症之錯覺、幻覺、妄想及伴有
    行動與性格異常等副作用，並有輕微之成癮性，嚴重危害身心健康，而慣用者由
    於精神錯亂，更具暴力攻擊及反社會行為、自殺等傾向，後果堪慮，尤以戒解不
    易，其毒害不在煙毒之下，是以行政院衛生署於七十九年十月九日以衛署藥字第
    九０四一四二號公告，列入麻醉藥品管理條例第二條第四款所定「化學合成麻醉
    藥品類」管理，並於八十七年五月二十日經修正公佈列入毒品危害防治條例第二
    條第二項第二款之第二級毒品管理，不得非法持有及施用。
三、被告甲○○施用第二級毒品安非他命，核其所為，係犯毒品危害防制條例第十條
    第二項之罪。其先後多次犯行，時間緊接，罪名相同，顯係基於概括犯意而為，
    應依連續犯之規定論以一罪，並加重其刑。被告非法持有第二級毒品安非他命之
    低度行為，應為施用之高度行為所吸收，不另論罪。又被告曾受如事實欄所述有
    期徒刑之執行完畢，此有臺灣高等法院檢察署刑案紀錄簡覆表一紙在卷可稽，其
    於五年以內再犯本件有期徒刑以上之罪，為累犯，應依法遞加重其刑。爰審酌被
    告有上開構成累犯之前科，其前因施用第二級毒品安非他命，經執行強制戒治期
    滿，而由臺灣板橋地方法院檢察署檢察官為不起訴處分確定後，再犯本件之罪，
    其施用第二級毒品安非他命，易戕害自己之身心，並對社會造成重大危害、被告
    犯罪之動機、目的、手段、智識程度、所生之危害及犯罪後坦承之態度等一切情
    狀，量處如主文所示之刑，以示懲儆。
四、扣案之安非他命（淨重二六點四九公克）及含有安非他命殘渣（量微無法析離秤
    重）之玻璃球吸食器一組，係查獲之毒品，不問屬於犯人與否，均應依毒品危害
    防制條例第十八條第一項前段之規定宣告沒收銷燬。
據上論斷，應依刑事訴訟法第二百九十九條第一項前段，毒品危害防制條例第十條第
二項、第十八條第一項前段，刑法第十一條前段、第五十六條、第四十七條，判決如
主文。
本案經檢察官黃重鋼到庭執行職務
中      華      民      國      八十九      年     八     月 四     日
                                      臺灣板橋地方法院刑事第一庭
                                          法  官  楊  千  儀
右正本證明與原本無異。
如不服本判決應於送達後十日內向本院提出上訴狀。
                                          書記官  王      明
中      華      民      國      八十九      年     八     月    十六    日
附錄本案論罪科刑法條全文：
毒品危害防制條例第十條
施用第一級毒品者，處六月以上五年以下有期徒刑。
施用第二級毒品者，處三年以下有期徒刑。


司法院資訊處製作；財團法人民間司法改革基金會備份。
